【裁判字號】    99,台抗,290
【裁判日期】    990422
【裁判案由】    清償債務強制執行聲明異議
【裁判全文】
最高法院民事裁定              九十九年度台抗字第二九○號
再 抗告 人  乙○○
代  理  人  莊士郎律師
上列再抗告人因與相對人甲○○間清償債務強制執行聲明異議事
件，對於中華民國九十八年十二月三十日台灣高等法院裁定（九
十八年度抗字第一九五六號），提起再抗告，本院裁定如下：
    主  文
再抗告駁回。
再抗告程序費用由再抗告人負擔。
    理  由
按對於抗告法院所為抗告有無理由之裁定再為抗告，僅得以其適
用法規顯有錯誤為理由，民事訴訟法第四百八十六條第四項規定
甚明。所謂適用法規顯有錯誤，係指原法院就其取捨證據所確定
之事實適用法規顯有錯誤而言，不包括認定事實不當之情形在內
。復依同法第四百九十五條之一第二項準用同法第四百六十九條
之一規定，以同法第四百六十九條各款以外之事由再為抗告，須
經第三審法院之許可，而該許可，以從事法之續造、確保裁判之
一致性或其他所涉及之法律見解具有原則上重要性者為限，否則
其再為抗告自非合法。上述規定，依強制執行法第三十條之一規
定，於強制執行程序準用之。本件相對人執台灣板橋地方法院（
下稱板橋地院）九十七年度促字第五八四二二號支付命令（下稱
系爭支付命令），聲請對再抗告人之財產為強制執行，再抗告人
以系爭支付命令未經合法送達，非合法執行名義為由，聲明異議
，執行法院（司法事務官）裁定駁回其聲明，經板橋地院廢棄該
裁定後，相對人不服，提起抗告。原法院以：按民事訴訟法第一
百三十八條第一項及第二項規定：「送達不能依前二條規定為之
者，得將文書寄存送達地之自治或警察機關，並作送達通知書兩
份，一份黏貼於應受送達人住居所、事務所、營業所或其就業處
所門首，另一份置於該送達處所信箱或其他適當位置，以為送達
。寄存送達，自寄存之日起，經十日發生效力」；民法第二十條
第一項並規定「依一定之事實，足認以久住之意思，住於一定之
地域者，即為設定其住所於該地」。查系爭支付命令係於民國九
十七年十一月二十八日送達至再抗告人之戶籍所在地「台北縣中
和市○○街三十一號」（下稱連勝街地址），因不能會晤再抗告
人，而寄存於台北縣政府警察局中和分局錦和派出所，並作成送
達通知書兩份，一份黏貼於應受送達人住居所門首，另一份置於
系爭地址信箱，有送達證書、板橋郵局回函及再抗告人戶籍謄本
可憑，依前開說明，系爭支付命令於上開期日已合法寄存送達，
並於同年十二月八日（原裁定誤載為九日）發生送達效力，再抗
告人未於二十日內異議，系爭支付命令即告確定。雖再抗告人主
張其已自九十七年十一月一日出租連勝街地址房屋，未居住該處
，然其為該房屋之間接占有人，仍得以該處為其住所，佐觀再抗
告人於九十七年十一月二十五日委任第三人崔蒨如辦理板橋地院
九十七年度存字第四七二五號提存事件、聲請撤銷九十七年度執
全字第三三四一號強制執行程序，均以連勝街地址為其住所之情
，足見再抗告人確以連勝街地址為住所，法院對該址為送達自屬
合法。因而廢棄板橋地院所為之裁定，更為裁定駁回再抗告人在
板橋地院之聲明異議。經核並無適用法規顯有錯誤之情形。再抗
告人提起再抗告，雖執：寄存送達除須向應受送達人之住居所、
事務所或營業所送達外，尚須使應受送達人知悉寄存之事實為要
件，再抗告人未占有該房屋，自難以知悉寄存送達之事實云云，
為其論據。惟查再抗告人所陳上開理由，屬原法院認定再抗告人
是否住居於其戶籍地址事實當否之問題，要與適用法規是否顯有
錯誤無關，且無所涉及之法律見解具有原則上重要性之情事。依
前揭說明，自不應許可，其再抗告難謂合法。
據上論結，本件再抗告為不合法。依強制執行法第三十條之一，
民事訴訟法第四百九十五條之一第二項、第四百八十一條、第四
百四十四條第一項、第九十五條、第七十八條，裁定如主文。
中    華    民    國  九十九  年    四    月  二十二  日
                      最高法院民事第七庭
                          審判長法官  劉  福  聲
                                法官  鄭  玉  山
                                法官  黃  義  豐
                                法官  劉  靜  嫻
                                法官  袁  靜  文
本件正本證明與原本無異
                                      書  記  官
中    華    民    國  九十九  年    五    月    五    日
                                                     Ｍ

司法院資訊處製作；財團法人民間司法改革基金會備份。
